【裁判字號】    99,台上,1481
【裁判日期】    990812
【裁判案由】    請求履行契約
【裁判全文】
最高法院民事判決            九十九年度台上字第一四八一號
上  訴  人  兆豐國際商業銀行股份有限公司三多分公司
法定代理人  乙○○
訴訟代理人  王家鈺律師
參  加  人  久鉅機電股份有限公司
法定代理人  丙○○
訴訟代理人  王家鈺律師
被 上訴 人  台灣動力工程股份有限公司
法定代理人  甲○○
訴訟代理人  張清雄律師
上列當事人間請求履行契約事件，上訴人對於中華民國九十九年
三月三十一日台灣高等法院高雄分院第二審判決（九十八年度上
字第一○○號），提起上訴，本院判決如下：
    主  文
上訴駁回。
第三審訴訟費用由上訴人負擔。
    理  由
本件原審以：被上訴人於民國九十四年三月二十二日向參加人購
買發電機設備，雙方並簽訂編號93-019號、93-013號材料合約（
下合稱系爭材料合約）書，總價分別為美金（下同）四十二萬五
千元、九萬七千五百元，依各該合約第五條約定，參加人提供上
訴人出具額度分別為六萬三千七百五十元、一萬四千六百二十五
元編號依序為F5AABQ7-1號、F5AABQ7-003號保證書（下合稱系爭
保證書），依序各記載：「茲由本行（即上訴人）保證久鉅機電
股份有限公司（即參加人，被保證人）為銷售貴公司（即被上訴
人）工程所需之發電機設備，依照被保證人與貴公司所簽訂編號
93-019（93-013）材料合約第五條之規定應出具銀行履約保證，
本行同意在額度美金六萬三千七百五十（一萬四千六百二十五）
元整內負責保證。如被保證人（即參加人）有違約情事，本行於
接獲貴公司（即被上訴人）通知後即在額度內負責賠償，並自願
拋棄先訴抗辯權，絕無異議，特立本保證書為憑。」有卷附之上
開書證足據。則依系爭保證書上開文義，可見祇要被上訴人認為
參加人違約，即可要求上訴人履行系爭保證書之義務，上訴人於
接到被上訴人請求履行系爭保證書之保證責任通知後，即負有依
約付款之義務，至於參加人是否實際違約，則非上訴人所能過問
或審酌，足見系爭保證書具有獨立性，係屬付款之承諾，為現金
之代替，並非附屬於系爭材料合約。上訴人辯稱：系爭保證書係
附屬於系爭材料合約，為從屬債務，參加人既以被上訴人違約為
由，而解除系爭材料合約，則附隨之系爭保證書之保證責任即因
而不存在，伊自毋庸負系爭保證書之保證責任云云，並不足採。
被上訴人既以參加人違反系爭材料合約為由，分別於九十五年七
月十一日、同月十二日以函通知上訴人，依系爭保證書約定，給
付保證金一萬四千六百二十五元、六萬三千七百五十元，上訴人
已於九十五年七月三十日前收受上開函文，即應依系爭保證書之
約定如數給付與被上訴人，而無權審酌參加人是否有違約之情形
。則被上訴人依系爭保證書第一條之約定，請求上訴人給付七萬
八千三百七十五元本息，應予准許。因而將第一審所為不利於被
上訴人之判決（減縮部分除外）廢棄，改判命上訴人給付上開金
額本息。按當事人約定一方對於他方於一定擔保事故發生時，即
應為一定之給付者，學說上稱之為擔保契約。此項契約具有獨立
性，於擔保事故發生時，擔保人即負有為給付之義務，不以主債
務有效成立為必要，自不得主張主債務人所有之抗辯，與民法上
之保證契約具有從屬性或補充性不同。原審本此見解，認為系爭
保證契約屬擔保契約性質，而為不利於上訴人之論斷，經核尚無
違誤。上訴論旨，猶執前詞，徒就原審認定事實、解釋契約之職
權行使，指摘原判決為不當，聲明廢棄，為無理由。
據上論結，本件上訴為無理由。依民事訴訟法第四百八十一條、
第四百四十九條第一項、第七十八條，判決如主文。
中    華    民    國  九十九  年    八    月   十二   日
                      最高法院民事第七庭
                          審判長法官  劉  福  聲
                                法官  鄭  玉  山
                                法官  黃  義  豐
                                法官  劉  靜  嫻
                                法官  袁  靜  文
本件正本證明與原本無異
                                      書  記  官
中    華    民    國  九十九  年    八    月  二十四  日
                                                      K

司法院資訊處製作；財團法人民間司法改革基金會備份。
